臺灣臺南地方法院民事裁定
                                   110年度消債更字第45號
聲  請  人
即  債務人  楊正忠     住○○市○○區○○路00號                                 身分證統一編號：Z000000000號
代  理  人  黃冠偉律師 

上列當事人因消費者債務清理事件聲請更生，本院裁定如下：
    主  文
債務人楊正忠自民國110年3月24日17時起開始更生程序；並命司
法事務官進行本件更生程序。
    理  由
一、按債務人不能清償債務或有不能清償之虞，且無擔保或無優
    先權之債務總額未逾新臺幣（下同）12,000,000元者，於法
    院裁定開始清算程序或宣告破產前，得向法院聲請更生；債
    務人對於金融機構負債務者，在聲請更生或清算前，應向最
    大債權金融機構請求協商債務清償方案，或向其住、居所地
    之法院或鄉、鎮、市、區調解委員會聲請債務清理之調解；
    協商或調解成立者，債務人不得聲請更生或清算，但因不可
    歸責於己之事由，致履行有困難者，不在此限；法院開始更
    生程序之裁定，應載明其年、月、日、時，並即時發生效力
    ；法院裁定開始更生或清算程序後，得命司法事務官進行更
    生或清算程序；必要時，得選任律師、會計師或其他適當之
    自然人或法人一人為監督人或管理人，消費者債務清理條例
    第3條、第42條第1項、第45條第1項、第151條第1項、第7項
    、第16條第1項分別定有明文。
二、本件聲請意旨略以：聲請人即債務人楊正忠現於世安環保科
    技有限公司（下稱世安公司）擔任分類工，平均每月薪資收
    入約為17,000元至18,000元，除此薪資收入外，名下尚有坐
    落臺南市○○區○○段000○000地號土地2筆、門牌號碼臺南市○○
    區○○00號建物1棟、汽車1輛，然累積債務總金額已達1,186,
    589元，均為無擔保或無優先權之債務，債務人有不能清償
    債務之情事，前已提出財產及收入狀況說明書、債權人清冊
    及債務人清冊，以書面向本院聲請債務清理之調解，請求與
    最大債權金融機構即台新國際商業銀行股份有限公司（下稱
    台新銀行）共同協商債務清償方案，而台新銀行於調解期日
    雖提供「分90期、利率0%、月繳13,760元」之還款方案，惟
    債務人每月薪資收入扣除個人基本生活費用16,200元後，實
    已無法負擔債權銀行所提供之任何還款方案，以致調解不成
    立，且其無擔保或無優先權之債務總額未逾1,200萬元，復
    未經法院裁定開始清算程序或宣告破產，爰依上開規定，提
    出前置調解不成立證明書、財產及收入狀況說明書、債權人
    清冊、債務人清冊，聲請更生等語。
三、按債務人對於金融機構負債務者，在聲請更生或清算前，應
    向最大債權金融機構請求協商債務清償方案，或向其住、居
    所地之法院或鄉、鎮、市、區調解委員會聲請債務清理之調
    解。債務人為前項請求或聲請，應以書面為之，並提出財產
    及收入狀況說明書、債權人及債務人清冊，及按債權人之人
    數提出繕本或影本，消費者債務清理條例第151條第1、2項
    分別定有明文。查債務人曾於民國108年3月22日向本院聲請
    債務清理之調解，惟因債務人無法接受台新銀行所提供之「
    分90期、利率0%、月繳13,760元」之還款方案，而調解不成
    立等情，業據債務人提出108年4月22日前置調解不成立證明
    書為證，復經本院依職權調取本院108年度南司消債調第157
    號卷宗及函詢台新銀行（有台新銀行110年3月3日台新總個
    資字第1100003552號函在卷可稽）查明無訛，足認債務人確
    已與最大債權銀行踐行前置調解而不成立。
四、債務人主張其現於世安公司擔任分類工，平均每月薪資收入
    約為17,000元至18,000元乙節，業據其提出雇主世安公司出
    具之薪資證明為憑，是債務人平均每月薪資約為17,500元，
    堪予認定。又債務人主張其負債總額為1,186,589元，均為
    無擔保或無優先權之債務，名下尚有坐落臺南市○○區○○段00
    0○000地號土地2筆、門牌號碼臺南市○○區○○00號建物1棟、
    汽車1輛，而債務人僅係一般消費者，未曾從事營業之事實
    ，業據提出債權人清冊、債務人清冊、債務人之財產及收入
    狀況說明書、財政部南區國稅局105、106年度綜合所得稅各
    類所得資料清單暨全國財產稅總歸戶財產查詢清單、財團法
    人金融聯合徵信中心查詢當事人綜合信用報告回覆書等為證
    ，並經本院依職權調取本院108年度南司消債調字第157號卷
    宗、債務人之勞保與健保資料、電子稅務閘門財產所得調件
    明細表等文件後，互核相符，是債務人此部分之主張，亦堪
    憑採。
五、本院審酌債務人每月平均收入為17,500元，而債務人既已負
    債沉重，自不能與一般通常之人之生活水平同為要求，依消
    費者債務清理條例第64條之2第1項規定，債務人生活必要費
    用應以最近一年衛生福利部或直轄市政府所公告當地區每人
    每月最低生活費1.2倍定之，即以衛生福利部公告110年臺南
    市每人每月最低生活費用每人每月13,304元之1.2倍即15,96
    5元核算其每月之生活費用為宜，逾此範圍不予計入。準此
    計算，債務人每月收入17,500元扣除其最低生活費15,965元
    後，僅餘1,535元，顯無法負擔最大債權人台新銀行所能提
    供予債務人之最優惠債務清償方案即每月應償還約13,760元
    之債務清償方案。至債務人名下雖有坐落臺南市○○區○○段00
    0○000地號土地2筆、門牌號碼臺南市○○區○○00號建物1棟，
    惟系爭房地部分為債務人與他人共有，縱債務人得順利處分
    或變價前開財產，然該等財產價值總額僅為1,068,380元，
    此有電子稅務閘門財產所得調件明細表在卷可憑，實難認該
    財產總額得以清償全體債權人於調解期日所陳報之無擔保債
    權總額394餘萬元，是其資產尚不足清償全部債務，應認債
    務人確已達不能清償債務或有不能清償之虞之程度。
六、綜上所述，依債務人之收入財產及必要生活支出之情形，已
    達不能清償債務或有不能清償之虞之程度，而債務人僅係一
    般消費者，未曾從事營業，其無擔保或無優先權之債務未逾
    1,200萬元，且債務人曾向本院聲請債務清理之調解，請求
    與最大債權金融機構台新銀行協商債務清償方案，惟調解不
    成立，且未經法院裁定開始清算程序或宣告破產，又查無消
    費者債務清理條例第6條第3項、第8條或第46條各款所定駁
    回更生聲請之事由存在，則債務人聲請更生，應屬有據，爰
    裁定如主文所示。
中　　華　　民　　國　　110 　年　　3 　　月　　24　　日

                  民事第二庭  法  官 洪碧雀 
以上正本證明與原本無異。
本裁定不得抗告。
本裁定已於110年3月24日17時公告。
中　　華　　民　　國　　110 　年　　3 　　月　　24　　日
                              書記官 林政良